# 企业与政府发生交易取得的收入的会计处理

提问人：frankwf 时间：2013-09-06 17:10:24
不会虚构啊，既然发了文，拿着文跟财政局要去啊。

回答人：chenyiwei
基本赞同。财政不按照原先约定的付款时间表付款，并不能否认该交易具有商业实质，是企业与政府之间发生对等商业交易的结果。